【裁判字號】    97,訴,4320
【裁判日期】    971125
【裁判案由】    毒品危害防制條例
【裁判全文】
臺灣臺中地方法院刑事判決              97年度訴字第4320號
公  訴  人  臺灣臺中地方法院檢察署檢察官
被      告  甲○○
上列被告因違反毒品危害防制條例案件，經檢察官提起公訴（97
年度毒偵字第4460號），被告於準備程序中就被訴事實為有罪之
陳述，經本院合議庭評議後裁定由受命法官獨任改行簡式審判程
序審理，判決如下：
    主    文
甲○○施用第一級毒品，累犯，處有期徒刑拾月。
    犯罪事實
一、甲○○曾因施用毒品案件，經依本院88年度毒聲字第4959號
    裁定送勒戒處所進行觀察、勒戒，於民國88年9月7日進入臺
    灣臺中看守所附設勒戒所接受觀察勒戒後，認無繼續施用毒
    品傾向，於88年9月23日釋放出所，並由臺灣臺中地方法院
    檢察署檢察官於88年9月23日以88年度毒偵字第17號為不起
    訴處分確定；又因施用毒品案件，經依本院89年度毒聲字第
    3496號裁定送勒戒處所進行觀察、勒戒，於89年6月12日進
    入臺灣臺中看守所附設勒戒所接受觀察勒戒後，認有繼續施
    用毒品傾向，經本院以89年度毒聲字第4073號裁定令入戒治
    處所施以強制戒治，於89年8月4日進入臺灣臺中戒治所接受
    強制戒治處分，嗣因執行成效良好，經本院以89年度毒聲字
    第7497號裁定停止戒治處分，所餘戒治期間並付保護管束，
    於90年1月18日因停止戒治釋放出所，俟因施用毒品犯行，
    經本院以90年度毒聲字第2481號裁定撤銷停止戒治令入戒治
    處所施以強制戒治，於90年8月17日進入臺灣臺中戒治所繼
    續接受強制戒治處分，於91年2月9日因強制戒治執行期滿釋
    放出所。
二、甲○○前因施用毒品罪，經本院於94年11月18日以94年度訴
    字第3227號判處有期徒刑一年確定；又因竊盜罪，經本院以
    95年度易字第468號判處有期徒刑五月確定；前開有期徒刑
    一年、五月部分，經本院以95年度聲字第3009號裁定合併定
    其應執行有期徒刑一年三月確定，復經本院於96年7月16日
    以96年度聲減字第1733號裁定，減為有期徒刑七月又十五日
    確定；另因施用毒品罪，經本院於95年6月30日以95年度訴
    字第1651號判處有期徒刑一年確定；於95年3月31日入監接
    續執行前開有期徒刑七月又十五日、一年，於96年10月1日
    因縮短刑期執行完畢出監。
三、甲○○仍不知悔改及徹底戒絕，於前開強制戒治執行完畢釋
    放後五年內復因施用毒品罪遭判處有期徒刑執行完畢後，竟
    仍基於施用第一級毒品海洛因之犯意，於97年7月15日上午1
    0時許，在臺中縣大里市○○路○段152號其住處，以將少許
    海洛因加水稀釋後注入針筒內，以針筒注射手臂之方式，非
    法施用第一級毒品海洛因一次。嗣於97年7月16日14時許，
    在臺中市○區○○路與英才路口，為警查獲，經採集尿液送
    驗結果，呈現嗎啡陽性反應，因而獲悉上情。
四、案經臺中市警察局第二分局報告臺灣臺中地方法院檢察署檢
    察官偵查起訴。
    理    由
一、訊據被告甲○○對於前揭時地施用第一級毒品海洛因一次之
    情，業於本院中坦認屬實，且被告為警查獲所採集之尿液，
    經送驗結果，亦呈現嗎啡陽性反應，此有中山醫學大學附設
    醫院檢驗科藥物檢測中心尿液檢驗報告一份、臺中市警察局
    第二分局委託鑑驗代號與真實姓名對照表一份、臺中市警察
    局第二分局立人派出所採集尿液鑑定同意書一份在卷可稽，
    並有查獲當時被告手臂上遺留有海洛因注射針孔痕跡之照片
    二張在卷可佐，被告自白供述與現有事證相符，應堪置信。
    按觀察、勒戒或強制戒治執行完畢釋放後，五年內再犯毒品
    危害防制條例第十條之罪者，檢察官應依法追訴，毒品危害
    防制條例第二十三條第二項定有明文。倘被告於五年內已再
    犯，經依法追訴處罰，縱其第三次（或第三次以上）再度施
    用毒品之時間，在初犯經觀察、勒戒或強制戒治執行完畢釋
    放五年以後，已不合於「五年後再犯」之規定，且因已於「
    五年內再犯」，顯見其再犯率甚高，原實施觀察、勒戒或強
    制戒治，已無法收其實效，即應依該條例第十條處罰（參照
    最高法院95年第七次刑事庭會議決議）。被告因施用毒品案
    件，經依本院88年度毒聲字第4959號裁定送勒戒處所進行觀
    察、勒戒，於88年9月7日進入臺灣臺中看守所附設勒戒所接
    受觀察勒戒後，認無繼續施用毒品傾向，於88年9月23日釋
    放出所，並由臺灣臺中地方法院檢察署檢察官於88年9月23
    日以88年度毒偵字第17號為不起訴處分確定；又因施用毒品
    案件，經依本院89年度毒聲字第3496號裁定送勒戒處所進行
    觀察、勒戒，於89年6月12日進入臺灣臺中看守所附設勒戒
    所接受觀察勒戒後，認有繼續施用毒品傾向，經本院以89年
    度毒聲字第4073號裁定令入戒治處所施以強制戒治，於89年
    8月4日進入臺灣臺中戒治所接受強制戒治處分，嗣因執行成
    效良好，經本院以89年度毒聲字第7497號裁定停止戒治處分
    ，所餘戒治期間並付保護管束，於90年1月18日因停止戒治
    釋放出所，俟因施用毒品犯行，經本院以90年度毒聲字第24
    81號裁定撤銷停止戒治令入戒治處所施以強制戒治，於90年
    8月17日進入臺灣臺中戒治所繼續接受強制戒治處分，於91
    年2月9日因強制戒治執行期滿釋放出所；五年內，復因施用
    毒品罪，經本院於94年11月18日以94年度訴字第3227號判處
    有期徒刑一年確定等情，此有臺灣高等法院被告前案紀錄表
    一份在卷可按，則被告於前開強制戒治執行完畢釋放後，五
    年內已再犯施用毒品犯行，本件施用毒品之犯行，自應予依
    法追訴。本件事證已臻明確，被告犯行，洵堪認定。
二、按海洛因係屬毒品危害防制條例所定之第一級毒品，不得非
    法施用。核被告所為，係犯毒品危害防制條例第十條第一項
    之施用第一級毒品罪。被告為供施用而持有第一級毒品海洛
    因之低度行為，應為施用第一級毒品海洛因之高度行為所吸
    收，不另論處。查：被告前因施用毒品罪，經本院於94年11
    月18日以94年度訴字第3227號判處有期徒刑一年確定；又因
    竊盜罪，經本院以95年度易字第468號判處有期徒刑五月確
    定；前開有期徒刑一年、五月部分，經本院以95年度聲字第
    3009號裁定合併定其應執行有期徒刑一年三月確定，復經本
    院於96年7月16日以96年度聲減字第1733號裁定，減為有期
    徒刑七月又十五日確定；另因施用毒品罪，經本院於95年6
    月30日以95年度訴字第1651號判處有期徒刑一年確定；於95
    年3月31日入監接續執行前開有期徒刑七月又十五日、一年
    ，於96年10月1日因縮短刑期執行完畢出監等情，此有臺灣
    高等法院被告前案紀錄表一份在卷可按，被告前受有期徒刑
    之執行完畢後，五年以內故意再犯本件有期徒刑以上之罪，
    為累犯，應依刑法第四十七條第一項之規定，加重其刑。爰
    審酌被告前因施用毒品之犯行，經歷觀察勒戒、強制戒治及
    入監服刑之機會，仍無法戒除施用毒品之惡習，五年內，猶
    故態復萌，再次施用毒品，無視於毒品對於自身健康之嚴重
    傷害及國家對於杜絕毒品犯罪之禁令，惟因施用毒品本身係
    屬自戕行為，對於社會所產生之潛在危害性尚屬輕微，且被
    告犯罪後業經坦承犯行，尚知悔悟，犯後態度良好等一切情
    狀，量處如主文所示之刑，以示懲儆。
據上論斷，應依刑事訴訟法第二百七十三條之一第一項、第二百
九十九條第一項前段，毒品危害防制條例第十條第一項，刑法第
十一條前段、第四十七條第一項，判決如主文。
中    華    民    國    97    年    11    月    25    日
                  刑事第五庭    法  官  巫淑芳
以上正本證明與原本無異。
如不服本判決應於收受判決後10日內向本院提出上訴書狀，並應
敘述具體理由；其未敘述上訴理由者，應於上訴期間屆滿後20日
內向本院補提理由書（均須按他造當事人之人數附繕本）「切勿
逕送上級法院」。
                                書記官  王麗麗
中    華    民    國    97    年    11    月    25    日
附錄論罪科刑法條：
毒品危害防制條例第10條：
施用第一級毒品者，處六月以上五年以下有期徒刑。
施用第二級毒品者，處三年以下有期徒刑。


司法院資訊處製作；財團法人民間司法改革基金會備份。
